# 请教陈版：企业划转企业时间短于六个月是否合并子公司报表？

提问人：woheerping 时间：2020-07-01 11:38:00
陈老师：县政府为了发债，将一子公司A公司全部股权 2018 年 11 月无偿划转给县投资集团B公司， 2019 年 1 月，县政府又将A公司51%股权无偿划转给市投资集团C公司，市投资集团取得对A公司的控制权，纳入市投资集团合并报表。现B公司编制 2018 年合并报表时，是否应将A公司纳入合并报表？是否可以参照同一控制下企业合并控制时间达到 1 年以上的要求而不将A公司纳入合并报表？谢谢。

回答人：chenyiwei
要看B在持有A的股权期间是否实质上对A具有控制权，如果是，则虽然控制的时间很短，仍应在该期间内将A纳入B的合并报表范围。在判断B持股A期间对A有无控制权时，一个重要的考虑因素是这两次股权划转是否为一揽子交易（一开始就作为一个整体筹划）。